Inventaris van het archief van het Ministerie van Sociale Zaken: Directie Complementaire Sociale Voorzieningen en Taakvoorgangers, 1946-1982
Nationaal Archief, Den Haag
Ministerie van Sociale Zaken: Directie Complementaire Sociale Voorzieningen en Taakvoorgangers
SoZa / Complementaire Sociale Voorzieningen
1946-1982
5008
16.00 meter; 635 inventarisnummers.
Normale geschreven, getypte en gedrukte documenten, geen bijzondere handschriften.
Nationaal Archief, Den Haag
Directie Complementaire Sociale Voorzieningen en taakvoorgangers
Het archief bevat stukken met betrekking sociale verzekeringen en voornamelijk sociale voorzieningen. Het betreft hier bijvoorbeeld stukken aangaande het instellen van organisatie-eenheden en commissies op het gebied van sociale voorzieningen, het vaststellen van regels ten aanzien van het verlenen van bijstand aan kleine zelfstandigen als vissers, schippers, kermisexploitanten etc., en steunverlening en/of bijstand aan werklozen, kunstenaars, hoofdarbeiders etc.
Archiefvorming
Geschiedenis van de archiefvormer
De historische achtergronden en ontwikkelingen van [naam archiefvormer(s)] zijn uitgebreid beschreven in de volgende publicaties:
51 Openluchtrecreatie. Een institutioneel onderzoek naar het beleidsterrein openluchtrecreatie over de periode 1945-1996 (samenstelling: drs. R. van der Wal; ISBN 90-74442-60-9), 's-Gravenhage 1998.
66 Verstrekkende zekerheid. Een institutioneel onderzoek op het beleidsterrein sociale zekerheid ten aanzien van de sociale verzekeringen, 1940-1997 (samenstelling: J. van der Meer, A. Wittkamp, J. Lendering; ISBN 90-74442-71-4), 's-Gravenhage 1999.
89 Sociale Voorzieningen. Een institutioneel onderzoek op het beleidsterrein sociale zekerheid ten aanzien van sociale voorzieningen, 1940 -1996 (samenstelling: J. van der Meer en A. Wittkamp; ISBN 90-5909-009-8), 's-Gravenhage 2002.
Geschiedenis van het archiefbeheer
De verwerving van het archief
Het archief is krachtens bepalingen van de Archiefwet overgebracht.
Inhoud en structuur van het archief
2.15
Selectie en vernietiging
Voor de selectie werd gebruik gemaakt van:
Het eindconcept 'Basis Selectie Document (BSD) sociale voorzieningen' (juli 1998). 'Gepubliceerd als BSD 89, Sociale voorzieningen, Staatscourant nr.39, 2001'.
Het 'Basis Selectie Document (BSD) voor overheidsactoren op het beleidsterrein Openluchtrecreatie, selectielijst voor de neerslag van handelingen van actoren onder de archiefzorg van de minister van LNV en taakvoorgangers op het gebied van de openluchtrecreatie vanaf 1945'.
Ordening van het archief
Het archief is allereerst ingedeeld naar beleidsterrein. Met een beleidsterrein wordt bedoeld een afgebakend onderwerp van overheidsbemoeienis, in dit geval dus:
Openluchtrecreatie
Sociale Verzekeringen
SocialeVoorzieningen.
Per beleidsterrein is het archief onderverdeeld naar handeling. Per handeling zijn de beschrijvingen van de dossiers vermeld. Een handeling wordt verricht door een actor ter uitvoering van een taak, of op grond van een wettelijke bevoegdheid. Een actor is een overheidsinstelling die bevoegd is zelfstandig op te treden (bijvoorbeeld een minister) binnen het beleidsterrein. Op een beleidsterrein treden meerdere actoren handelend op.
Aanwijzingen voor de gebruiker
Openbaarheidsbeperkingen
Volledig openbaar.
Materiële beperkingen
Andere toegang
Het archief was aanvankelijk beschreven in de Institutionele Toegangen:
5.000.5008: Institutionele Toegang op de gegevensbestanden met betrekking tot de organisatie en het personeel van de organisatieonderdelen van het Ministerie van Sociale Zaken en Werkgelegenheid over de periode 1946-1994
5.051.5008: Institutionele Toegang op de gegevensbestanden met betrekking tot het beleidsterrein Openluchtrecreatiebeleid over de periode 1953-1991
5.066.5008: Institutionele Toegang op de gegevensbestanden met betrekking tot het beleidsterrein Sociale Verzekeringen over de periode (1921) 1940-1994
5.089.5008: Institutionele Toegang op de gegevensbestanden met betrekking tot het Beleidsterrein Sociale Voorzieningen over de periode 1940-1994.
Aanvraaginstructie
Openbare archiefstukken kunnen online worden aangevraagd en gereserveerd. U kunt dit ook via de terminals in de studiezaal van het Nationaal Archief doen. Om te kunnen reserveren dient u de volgende stappen te volgen:
U maakt een profiel aan op www.gahetna.nl, en logt vervolgens in
Via de archiefinventaris (alleen de beschrijvingen met rode nummers) selecteert u het gewenste archiefstuk door op de knop 'Reserveren' te klikken
In het volgende scherm geeft u aan op welke dag u het archiefstuk wilt inzien
Indien u zich bevindt in de studiezaal en een tafelnummer heeft ontvangen kunt u dit nummer vermelden. Als u geen tafelnummer heeft kunt u tafelnummer 777 laten staan
Vervolgens bevestigt u uw reservering door deze te versturen.
Verwant materiaal
Beschikbaarheid van kopieën
Beschrijving van de series en archiefbestanddelen
- Ondersteunende processen -, 000
  - Ondersteunende processen (Sociale Zaken en Werkgelegenheid) 1945-, 10
    Actor: Minister van Sociale Zaken en Werkgelegenheid
    - Overzichten van het personeelsbestand van de Rijksconsulentschappen., 1946-1969; 171; .08.42
    - Personeelsformatie., 1949-1964; 172; .08.48
    - Werkbelasting, tijdsverdeling en rayonindeling van contactambtenaren., 1957-1974; 175; .08.242
    - Instelling en werkzaamheden van de Werkgroep Scholing en Vorming (van contactambtenaren)., 1960; 173; .08.86
    - Aanstelling van een medisch adviseur ten behoeve van de bedrijfsgeneeskundige begeleiding van werknemers in het kader van de sociale werkvoorziening., 1965-1971; 177; -1.842.9.08.822.271
    - Archivering, overdracht, inspectie en vernietiging van archiefbescheiden., 1968-1982; 170; -1.842.9.07.353.22
    - Automatisering van de administratie betreffende de subsidiëring in de uitgaven van de gemeenten in verband met de complementaire sociale voorzieningen., 1973-1980; 481; -1.842.9/07.355.564
    - Voorschriften ten aanzien van het hanteren van de Wet Openbaarheid van Bestuur., 1982; 560; .07.353.4
- Openluchtrecreatie 1945-1996, 051
  - Het voorbereiden, medevaststellen, coördineren en evalueren van beleid inzake het ontwikkelen van activiteiten die op de vrijetijdsbesteding/openluchtrecreatie gericht zijn. 1935-1956, 9
    Actor: Ministerie van Sociale Zaken en Volksgezondheid (en rechtsopvolgers)
    Bron: Interview.
    - Bevordering van het 'sociaal toerisme' met behulp van gelden van de Nederlandsche Uitvoer Maatschappij (NUM) in liquidatie., 1953-1956; 551; -1.842.986.07.5
    - Afgrenzing van de competenties met het Ministerie van Onderwijs, Kunsten en Wetenschappen., 1954-1955; 553; -1.842.986.07.6
    - Deelnemen aan (interdepartementaal) overleg om te komen tot (wettelijke) regeling van de vakantiespreiding., 1954-1962; 549; -1.842.986
    - Instelling en werkzaamheden van de Contactcommissie Vakantie- en Vrijetijdsbesteding., 1955-1957; 550; -1.842.986.07.58
    - Instelling van de Interdepartementale Commissie Vrijetijdsbesteding., 1955-1958; 554; -1.842.988.07.58
    - Instelling en werkzaamheden van de Adviescommissie inzake de Openluchtrecreatie., 1956-1957; 552; -1.842.986.07.58
    - Totstandkoming en werkzaamheden van de Stichting Recreatie., 1958-1969; 555; -1.842.986
- Sociale verzekeringen 1940-2003, 066
  - Het vaststellen van regels ten aanzien van het beheer en de belegging van gelden van de sociale verzekeringsfondsen. 1945-, 602
    Grondslag: Ziektewet (Stb. 1935, 32), art. 113, 114, 115, eerste lid, gewijzigd (Stb. 1952, 343), vernummerd (Stb. 1952, 474), art. 63, eerste lid (buiten werking Stb. 1959, 66) en gewijzigd (Stb. 1994, 916), art. 63, tweede lid (buiten werking Stb. 1996, 134).
    Kinderbijslagwet voor loontrekkenden (Stb. 1939, 806), art. 34, 50 en 62 (buiten werking Stb. 1962, 257).
    Werkloosheidswet (Stb. 1949, J 423), art. 29, vijfde lid, vernummerd (Stb. 1953, 117), art. 20, vijfde lid.
    Algemene ouderdomswet (Stb. 1956, 281), art. 23, 25 en 65, gewijzigd (Stb. 1985, 181), art. 34, 36 en 74.
    Algemene weduwen- en wezenwet (Stb. 1959, 139), art. 21, twaalfde lid, 40 en 85a.
    Algemene kinderbijslagwet (Stb. 1962, 160), art. 21, vierde lid, vernummerd (Stb. 1980, 1), art. 24, vierde lid, gewijzigd (Stb. 1990, 128), art. 22, derde lid, gewijzigd (Stb. 1991, 669), art. 29a, derde lid (buiten werking Stb. 1994, 916).
    Toeslagenwet (Stb. 1987, 91), art. 26, derde lid.
    Ziektewet (Stb. 1929, 374), art. 63, tweede lid.
    Werkloosheidswet (Stb. 1986, 566), art. 91, derde lid, 96, derde lid, 97, tweede en vierde lid en 113.
    Wet op de arbeidsongeschiktheidsverzekering (Stb. 1966, 84), art. 76, vierde en vijfde lid.
    Algemene arbeidsongeschiktheidswet (Stb. 1975, 674), art. 72, tweede lid, 73, zevende lid en 100 (buiten werking Stb. 1989, 127).
    Toeslagenwet (Stb. 1986, 562), gewijzigd (Stb. 1990, 316), art. 26, derde lid (buiten werking Stb. 1994, 916).
    Wet financiering volksverzekeringen (Stb. 1989, 129), art. 32, tweede en vierde lid, 35, derde lid, 36, tweede en vierde lid, 41 en 45, eerste lid.
    Organisatiewet sociale verzekeringen (Stb. 1994, 790), art. 69, zesde lid, 70, 71, 73, tweede lid en 76.
    Organisatiewet sociale verzekeringen 1997 (Stb. 1997, 95), art. 67, 68, 70, tweede lid en 72.
    Product: Beschikking van de waarnemend secretaris-generaal van Sociale Zaken van 29 oktober 1940, nr. 3466 (Stcrt. 1940, 212).
    Beschikking van de waarnemend secretaris-generaal van Sociale Zaken van 29 oktober 1940, nr. 3467 (Stcrt. 1940, 212).
    Beschikking van de minister van Sociale Zaken van 3 juni 1947, nr. 6421 (Stcrt. 1947, 108).
    Besluit belegging van gelden van de wachtgeldfondsen en het Algemeen Werkloosheidsfonds (Stcrt. 1954, 100).
    Besluit belegging Ouderdomsfonds (Stcrt. 1957, 160).
    Besluit belegging van gelden Ouderdomsfonds en Weduwen- en wezenfonds (Stcrt. 1960, 137).
    Besluit belegging van gelden Ouderdomsfonds, Weduwen- en Wezenfonds en Algemene Kinderbijslagfonds (Stcrt. 1963, 7, vervangen Stcrt. 1974, 77).
    Beleggingsvoorschriften gelden Arbeidsongeschiktheidsfonds (Stcrt. 1972, 7).
    Besluit beleggingsvoorschriften sociale verzekeringsfondsen (Stcrt. 1982, 150, vervangen Stcrt. 1989, 204, 1991, 196, 1995, 49, 1996, 19).
    Besluit beleggingsvoorschriften Algemeen Kinderbijslagfonds (Stcrt. 1988, 254).
    Uitvoeringsregeling Invaliditeits- en Ouderdomsfonds en OFB (Stcrt. 1988, 254).
    Liquiditeitsregeling Centrale Sociale Verzekeringsfondsen (Stcrt. 1989, 240. vervangen Stcrt. 1996, 129).
    Regeling financiële rapportage fondsbeheerders (Stcrt. 1995, 224).
    Besluit bijzondere beleggingsvoorschriften in verband met de ontvlechting bedrijfsverenigingen - uitvoeringsinstellingen per 1 januari 1996 (Stcrt. 1995, 248, vervangen Stcrt. 1997, 125).
    Regeling tijdelijke middelenoverheveling en leningen centrale fondsen (Stcrt. 1997, 41).
    Regeling rekening-courantverhouding sociale verzekeringen (Stcrt. 1997, 242).
    Regeling reservevorming wachtgeldfondsen (Stcrt. 1997, 249).
    Opm.: Tot het beheer van de sociale verzekeringsfondsen wordt ook het beheer van reserves, wachtgeldfondsen en afdelingskassen door bedrijfsverenigingen gerekend.
    Datum: 06-05-2002
    - Onderzoek naar de vermogenspositie sociale verzekeringsfondsen., 1980-1981; 665; 1.848.4/02.7(2) Blok A; pak
  - Het bij algemene maatregel van bestuur vaststellen van regels voor de samenwerking tussen de uitvoeringsorganen van de sociale verzekeringen, de Arbeidsvoorzieningsorganisatie, gemeenten en andere diensten en instellingen in verband met de inschakeling van uitkeringsgerechtigden in het arbeidsproces. 1997-, 618
    Grondslag: Organisatiewet sociale verzekeringen 1997 (Stb. 1997, 95), art. 26, tweede lid en 45, tweede lid.
    Product: Algemene maatregel van bestuur.
    - Samenwerking tussen uitvoeringsorganen, onder andere met betrekking tot opname van gehandicapten in sociale werkplaatsen., 1963-1973; 694, 696; 1.842.976/08.86
      - Algemeen, 1963-1973, 694; 1.842.976/08.86 Blok ?
      - Vergaderstukken van de Werkgroep Ontwerp Arbeidsvoorzieningenwet, 1964-1969, 696; 1.842.976/08.86 Blok ?; pak
  - Het (bij of krachtens algemene maatregel van bestuur) vaststellen van nadere regels voor de toekenning van voorzieningen tot behoud, herstel of ter bevordering van arbeidsgeschiktheid, genees- en heelkundige voorzieningen en voorzieningen tot verbetering van de levensomstandigheden door de bedrijfsverenigingen. 1966-, 269
    Grondslag: Wet op de arbeidsongeschiktheidsverzekering (Stb. 1966, 84), art. 61, eerste lid en 54 (buiten werking Stb. 1976, 473).
    Algemene arbeidsongeschiktheidswet (Stb. 1975, 674), art. 57, derde lid en (Stb. 1986, 300), art. 57a, tweede lid.
    Regelen met betrekking tot voorzieningen tot behoud, herstel of ter bevordering van de arbeidsgeschiktheid en andere voorzieningen (Stb. 1976, 434), art. 4, derde lid, 5, tweede en derde lid, 6, vierde lid, 6a en 7, tweede lid.
    Besluit AAW-voorzieningenverstrekking (Stb. 1994, 150), art. 15.
    Product: Regelen met betrekking tot voorzieningen tot behoud, herstel of ter bevordering van de arbeidsgeschiktheid en andere voorzieningen (Stb. 1976, 434).
    Besluit AAW-voorzieningenverstrekking (Stb. 1994, 150).
    Besluit van 12 oktober 1976, nr. 54 772 (Stcrt. 1976, 199).
    Besluit gezinsverzorging en huishoudelijke hulp/AAW (Stcrt. 1978, 266).
    Besluit A.D.L.-assistentie/AAW (Stcrt. 1981, 102).
    Besluit inkomensgrens vervoersvoorzieningen buitenshuis/AAW (Stcrt. 1983, 59).
    Besluit beperking telefoonkostenvergoeding (Stcrt. 1985, 141).
    Besluit vergoeding extra gesprekskosten telefoon (Stcrt. 1985, 208).
    Tijdelijk besluit vergoeding onderhouds- en keuringskosten van woonvoorzieningen AAW (Stcrt. 1986, 56).
    Besluit vervoer onderwijs ontvangenden AAW (Stcrt. 1986, 100).
    Besluit doventolkvoorziening AAW (Stcrt. 1988, 34).
    Besluit taakverlichting alleenstaande werkenden/AAW Stcrt. 1989, 222).
    Regeling vervoerskostenvergoeding/AAW (Stcrt. 1991, 213, vervangen Stcrt. 1992, 22, Stcrt. 1992, 210, Stcrt. 1993, 232).
    Intrekkingsregeling AAW-voorzieningen januari 1994 (Stcrt. 1993, 217).
    Regeling vergoeding persoonlijke ondersteuning gehandicapte werknemers (Stcrt. 1994, 43).
    Regeling leefvervoersvoorzieningen ten behoeve van niet in Nederland woonachtige AAW-verzekerden (Stcrt. 1994, 43).
    - Totstandkoming en wijziging van het Besluit regelen met betrekking tot voorzieningen tot behoud, herstel of ter bevordering van de Arbeidsgeschiktheid en andere voorzieningen (Stb. 1976, 434., 1976-1981; 646; 1.848.422 Blok G; pak
    - Totstandkoming van het Besluit gezinsverzorging en huishoudelijke hulp/Algemene Arbeidsongeschiktheidswet (Stcrt. 1978, 266), met evaluatierapport., 1977-1981; 643; 1.848.42/08.742.512 Blok G; pak
    - Rapport van de Subwerkgroep Voorzieningen van de Werkgroep Heroverweging Sociale Zekerheid betreffende het voorzieningenbeleid in het kader van de artikelen 57 en 58 van de Algemene Arbeidsongeschiktheidswet., 1981; 641; 1.848.42/07.58 Blok G; pak
  - Het voorbereiden en vaststellen van beleid betreffende de sociale verzekeringen. 1945-, 1
    Grondslag: Grondwet (Stb. 1983, 22), art. 20, eerste lid.
    Product: Beleidsnota, beleidsplan.
    - Samenwerking tussen uitvoeringsorganen, onder andere met betrekking tot opname van gehandicapten in sociale werkplaatsen., 1963-1973; 694, 696; 1.842.976/08.86
      - Algemeen, 1963-1973, 694; 1.842.976/08.86 Blok ?
      - Vergaderstukken van de Werkgroep Ontwerp Arbeidsvoorzieningenwet, 1964-1969, 696; 1.842.976/08.86 Blok ?; pak
    - Totstandkoming en behandeling van nota's over werkloosheidsbestrijding., 1974-1977; 693; 1.842.97 Blok G; pak
  - Het voorbereiden van het overleg met en informeren van de Staten-Generaal, voor zover het de sociale verzekeringen betreft. 1945-, 3
    Product: Antwoord op kamervragen, brief aan de Staten-Generaal etc.
    - Kamervragen betreffende vergoeding van kledingslijtage krachtens de Algemene Arbeidsongeschiktheidswet., 1979-1980; 645; 1.848.42/02.587.11 Blok G
    - Kamervragen betreffende het pechsignaal voor gehandicapte automobilisten (27-MC)., 1980-1981; 644; 1.848.42/07.353.25 Blok G
  - Het (doen) verrichten van onderzoek ten behoeve van de beleidsbepaling inzake sociale verzekeringen. 1945-, 4
    Product: (extern) onderzoeksrapport, onderzoeksopdracht.
    - Onderzoek naar de vermogenspositie sociale verzekeringsfondsen., 1980-1981; 665; 1.848.4/02.7(2) Blok A; pak
  - Het voeren van overleg met vakministers en vertegenwoordigers van uitvoeringsorganen (Sociale Verzekeringsraad/College van Toezicht Sociale Verzekeringen, Sociale Verzekeringsbank, Federatie van Bedrijfsverenigingen, Vereniging van Raden van Arbeid, Tijdelijk Instituut voor Coördinatie en Afstemming, Landelijk Instituut Sociale Verzekeringen) over aangelegenheden betreffende de sociale verzekeringen. 1945-, 8
    Product: Verslag, notulen, akkoord.
    - Vermindering van sociale lasten ten behoeve van de steenkoolmijnindustrie., 1959-1964; 698; Blok G
    - Overleg over afbakening tussen de Algemene Arbeidsongeschiktheidswet en gezinsverzorging inzake huishoudelijke hulp., 1977-1978; 642; 1.848.42/08.742.512 Blok G
  - Het voorbereiden van, deelnemen aan en rapporteren over vergaderingen van overleg- en bestuursorganen van internationale organisaties inzake sociale zekerheid. 1945-, 36
    Product: Verslagen, notulen, notities, rapporten.
    Opm.: Voorbeelden van bedoelde internationale organisaties zijn de International Labour Organisation (ILO), de Raad van Europa, de Europese Unie (EU), de Verenigde Naties, de Benelux en de Organisatie voor Economische Samenwerking en Ontwikkeling (OESO).
    - Internationale verhoudingen op sociaal en politiek gebied., 1950-1974; 689-692
      - Benelux, 1954-1966, 690; 1.88 Blok G
      - Europese Economische Gemeenschap, 1958-1971, 689; 1.88 Blok G; pak
      - Raad van Europa, 1956-1974, 691; 1.88 Blok G
      - Verenigde Naties, 1950-1972, 692; 1.88 Blok G; pak
- Sociale voorzieningen 1940-1996, 089
  - Het, eventueel in overleg met de ministers van Financiën, Economische Zaken en eventuele vakministers, (bij algemene maatregel van bestuur) vaststellen van regels voor de verlening van uitkeringen aan (gedemobiliseerde) militairen en oorlogsvrijwilligers door gemeenten. 1940-1972, 157
    Product: Besluit demobilisatievoorzieningen 1948 (Stb. 1948, I 57).
    Militaire overbruggingsregeling 1950 (Stb. 1950, K 631), met de bijbehorende uitvoeringsreglingen (Demobilisatie- of Overbruggingsbeschikkingen genoemd).
    Beschikking van de minister van Defensie van 3 juni 1961, nr. P 119.798 A (Militaire Ziekengeldregelingen 1961).
    Militaire ziekengeldregeling (Stcrt. 1966, 157).
    Datum: 23-02-2001
    - Vaststelling Demobilisatiebesluit 1947 ten behoeve van gedemobiliseerde militairen van de Land- en Zeemacht., 39; -1.842.93 / 07.76
    - Vaststelling en herziening van het Demobilisatiebesluit 1948 dd. 14 februari (I 57) ten behoeve van gedemobiliseerde militairen van de Land- en Zeemacht., 1948-1951; 40; -1.842.93 / 07.77
    - Vaststelling van de Militaire Overbruggingsregeling 1950 dd. 21 december (K 631)., 1950-1951; 41; -1.842.93 / 07.76
    - Militaire ziekengeldregelingen., 1950-1971; 565
    - Hulpverleningsregelingen gedemobiliseerde militairen., 1962; 566
  - Het bij algemene maatregel van bestuur kunnen aanwijzen van de gemeente die bijstand moet verlenen aan (groepen) personen die in een bepaald gebied verblijven. 1970-, 162
    Grondslag: Algemene bijstandswet (Stb. 1963, 284), gewijzigd (Stb. 1970, 421), art. 19a, buiten werking (Stb. 1995, 200).
    Product: Voorlopig aanwijzingsbesluit bijstandsverlening woonwagenbewoners (Stb. 1971, 449).
    Aanwijzingsbesluit bijstandsverlening ondernemers in de binnenvaart (Stb. 1976, 485).
    - Totstandkoming en wijziging van het voorlopig aanwijzingsbesluit bijstandsverlening woonwagenbewoners (Stb. 1971, 449)., 1971-1980; 684; 1.842.5/02.58 (3) 10164 Blok B; pak
  - Het voorbereiden, (mede-) vaststellen, coördineren en evalueren van het beleid betreffende de sociale voorzieningen. 1940-, 1
    Grondslag: Grondwet 1938 (Stb. 1938, 300), art. 201.
    Grondwet 1948 (Stb. 1948, I 425), art. 202.
    Grondwet 1953 (Stb. 1953, 295), art. 209.
    Grondwet 1983 (Stb. 1983, 22), art. 20.
    Product: Beleidsnota, beleidsplan, rapport, evaluatieverslag.
    - Circulaires aan de gemeenten betreffende de uitvoering van op alle aspecten van de sociale voorziening betrekking hebbende regelingen., 1945-1974; 109, 111; -1.842.9.07.76
      - 1945-1961, 109
      - 1962-1974, 111
    - Vergaderstukken van de Centrale Coördinatie Commissie Sociale Voorzieningen., 1947-1950; 650; 1.848.4/07.58 Blok B; pak
    - Notulen van stafbesprekingen., 1956-1967; 576; .07.77
    - Besprekingen met de staatssecretaris., 1958-1962; 144; .07.23
    - Memoriepunten van het 'koffie-uur'., 1960-1965; 145
    - Verhouding tussen het sociale verzekeringsbeleid en het bijstandsbeleid., 1962-1973; 365-366; -1.842.5 / 08.741
      - 1962-1965, 365
      - 1966-1973, 366
    - Recht op inkomen, inkomensderving en aanvulling van inkomen., 1970-1974; 483; -1.842.9/08.741
    - Bestrijden van fraude betreffende sociale-zekerheidsuitkeringen., 1978-1983; 583; -1.848.4.06.157
    - Nota betreffende de ontwikkeling van plaats en functie van bijstand en de Algemene Bijstandswet., 1981; 563; -1.842.5
    - Voorbereiding en behandeling van het werkgelegenheidsplan voor de jaren tachtig, met kamervragen., 1982; 701; 1.836; pak
  - Het leveren van bijdragen aan de totstandkoming van het nationale beleid van andere ministers, voor zover dit (mede) betrekking heeft op de sociale voorzieningen. 1940-, 2
    Product: Inlichtingen, advies, nota.
    Opm.: Vervallen (Stb. 2006, 72)
    - Hulpverlening aan politieke delinquenten door wederopname in het maatschappelijk leven., 1945-1949; 31; -1.842.913.9
    - Notulen van vergaderingen van de Centrale Commissie Nazorg Politieke Delinquenten., 1946-1949; 34; -1.842.913.9 / 07.58
    - Advisering betreffende grondwetsherziening inzake sociale grondrechten en armbesturen., 1950-1954; 123; .07.76
    - Advisering betreffende het Wetsontwerp op de Stichtingen., 1952-1953; 124; .07.76
    - Wetsontwerp betreffende de oprichting van een Raad voor de Kunst., 1953-1956; 622; CSV/K-14
    - Vrijstellingsnormen voor de betaling van kijk- en luistergeld., 1955; 367; -1.842.534
    - Advisering betreffende het Wetsontwerp Financiële Verhoudingswet 1959 ten aanzien van de 'vooruitkering' aan gemeenten., 1956-1959; 113; .07.352
    - Totstandkoming en toepassing van de Deltaschadewet., 1961-1974; 572-573, 575; 1.842.954.07.58/07.76/07.77
      - Commissie Art. 8 Deltawet, 1961-1968, 572; -1.842.954.07.58
      - Totstandkoming, 1968-1970, 573
      - Totstandkoming en toepassing, 1970-1974, 575
    - Totstandkoming, wijziging van de verschillende Rijksgroepsregelingen., 1961-1982; diverse nummers
      - Rijksgroepsregeling Ambonezen, 1963-1977, 675; 1.842.5/07.76 Blok B; pak
      - Rijksgroepsregeling Blinden, 1964-1965, 682; 1.842.5/07.76 Blok B
      - Tijdelijke Rijksgroepsregeling Arbeidsinschakeling Gehandicapten, 1964-1965, 666; 1.842.5/07.76 Blok B
      - Tijdelijke Rijksgroepsregeling Mindervaliden, 1964-1976, 681; 1.842.5/07.76 Blok B
      - Tijdelijke Rijksgroepsregeling Mindervaliden (nieuwe regeling), 1964-1977, 669; 1.842.5/07.76 10176 Blok B; pak
      - Rijksgroepsregeling Gerepatrieerden, 1964-1979, 677; 1.842.5/07.76 Blok B; pak
      - Rijksgroepsregeling Oorlogsslachtoffers 1940-1945. 1964-1981, 671-672
        Niet nader onder te verdelen
        - 1964-1974, 671; 1.842.5/07.76 10174 Blok B; pak
        - 1965-1981, 672; 1.842.5/07.76 10175 Blok B; pak
      - Rijksgroepsregeling Thuisloze personen, 1965-1977, 668; 1.842.5/07.76 10173 Blok B